【裁判字號】    97,易,2232
【裁判日期】    970731
【裁判案由】    竊盜
【裁判全文】
臺灣板橋地方法院刑事判決              97年度易字第2232號
公  訴  人  臺灣板橋地方法院檢察署檢察官
被      告  甲○○
                    （現另案於台灣臺北看守所羈押中）
上列被告因竊盜案件，經檢察官提起公訴（97年度偵字第18516
號），本院判決如下：
    主  文
甲○○竊盜，累犯，處有期徒刑肆月，如易科罰金，以新台幣壹
仟元折算壹日。
    事  實
一、甲○○前因竊盜案件，經本院以94年度簡上字第133 號判處
    有期徒刑4 月確定，於民國95年5 月4 日執行完畢；又因竊
    盜案件，經本院95年度簡字第1900號判處有期徒刑6 月確定
    （下稱甲案）；再因竊盜案件，經本院以95年度易字第1348
    號判處有期徒刑1 年確定（下稱乙案）；另因竊盜案件，經
    同法院以95年度易字第2036號判處有期徒刑3 月、5 月、7
    月確定（下稱丙案），上開乙、丙兩案，經本院裁定分別減
    刑為有期徒刑6 月、1 月15日、2 月15日、3 月15日，應執
    行有期徒刑1 年確定，並與甲案接續執行後，於97年1 月29
    日假釋付保護管束，至同年2 月26日保護管束期滿止未經撤
    銷假釋，其未執行之刑，以已執行論。詎仍不知悔改，意圖
    為自己不法之所有，於97年6 月17日上午9 時許，利用臺北
    縣新莊市○○街69巷2 號地下1 樓之停車場鐵捲門未關之際
    ，進入該棟樓並沿樓梯到達該棟建築物之頂樓後，即以腳踢
    開大門之方式，侵入吳聖所承租位在臺北縣新莊市○○街
    67 號5樓頂樓加蓋之住處內（侵入住宅部分未據告訴），竊
    取吳聖所有之桌上型電腦主機及液晶螢幕各1 台（價值約
    新台幣17,000元）得手，並再利用該棟樓地下一樓之車道入
    口欲離開，嗣因鄰居陳泰華當場發現報警處理，而於97年6
    月17日上午10時許，在臺北縣新莊市○○街69巷2 號地下1
    樓為警當場逮捕。
二、案經吳聖訴由臺北縣政府警察局新莊分局報告臺灣板橋地
    方法院檢察署檢察官偵查起訴。
    理  由
一、按被告以外之人於審判外之言詞或書面陳述，除法律有規定
    者外，不得作為證據；又被告以外之人於審判外之陳述，雖
    不符合同法第159 條之1 至第159 條之4 之規定，但經當事
    人於審判程序同意作為證據，法院審酌該言詞陳述或書面陳
    述作成時之情況，認為適當者，亦得為證據。當事人、代理
    人或辯護人於法院調查證據時，知有第159 條第1 項不得為
    證據之情形，而未於言詞辯論終結前聲明異議者，視為有前
    項之同意，刑事訴訟法第159 條第1 項，及第159 條之5 分
    別定有明文。本判決下列所引用各該被告以外之人於審判外
    之陳述，雖屬傳聞證據，惟均經當事人於法院準備程序及審
    判期日中表示無意見，而不予爭執，且迄至言詞辯論終結前
    亦未再聲明異議，法院審酌此等證據資料製作時之情況，尚
    無違法不當及證明力明顯過低之瑕疵，亦認為以之作為證據
    應屬適當，故揆諸前開規定，依刑事訴訟法第159 條之5規
    定，認前揭證據資料均例外有證據能力。
二、上開事實，業據被告甲○○於本院審理時坦承不諱，核與證
    人吳聖、陳泰偉於警詢中所為之指述情節一致，復有照片
    贓物認領保管單1 紙、查獲現場照片4 張附卷可佐，堪信被
    告自白與事實相符。從而本件事證明確，被告犯行，應以認
    定。
三、核被告甲○○所為，係犯刑法第320 條第1 項之竊盜罪。又
    被告前有如事實欄所載犯罪科刑執行情形，有臺灣高等法院
    被告前案紀錄表在卷為據，其於有期徒刑執行完畢後5 年內
    ，故意再犯本案有期徒刑以上之罪，為累犯，應依刑法第47
    條第1 項之規定加重其刑。爰審酌被告正值青年，不思以正
    當方法獲取財物，屢犯竊盜案件，有台灣高等法院被告前案
    紀錄表在卷可稽，暨衡其犯罪手段、所生危害、犯後坦承犯
    行之態度、所竊取之物已經返還被害人等一切情狀，量處如
    主文所示之刑，並諭知如易科罰金之折算標準，以資懲儆。
據上論斷，應依刑事訴訟法第299 條第1 項前段，刑法第320 條
第1 項、第47條第1 項、第41條第1 項前段，刑法施行法第1 條
之1 ，判決如主文。
本案經檢察官江祐丞到庭執行職務。
中    華    民    國    97    年    7     月    31    日
                  刑事第十一庭  法  官  邱景芬
以上正本證明與原本無異
如不服本判決應於送達後10日內向本院提出上訴狀
                                書記官  曾千庭
中    華    民    國    97    年    7     月    31    日
附錄本案論罪科刑法條全文
中華民國刑法第320條
（普通竊盜罪、竊佔罪）
意圖為自己或第三人不法之所有，而竊取他人之動產者，為竊盜
罪，處5年以下有期徒刑、拘役或5百元以下罰金。
意圖為自己或第三人不法之利益，而竊佔他人之不動產者，依前
項之規定處斷。
前二項之未遂犯罰之。


司法院資訊處製作；財團法人民間司法改革基金會備份。
